【裁判字號】    99,審易,673
【裁判日期】    991130
【裁判案由】    竊盜等
【裁判全文】
臺灣新竹地方法院刑事判決             99年度審易字第673號
公  訴  人  臺灣新竹地方法院檢察署檢察官
被      告  彭敬強
上列被告因竊盜等案件，經檢察官提起公訴（99年度偵字第6122
號、第5287號），本院依簡式審判程序判決如下：
    主  文
彭敬強犯竊盜罪，累犯，處有期徒刑月，如易科罰金，以新臺
幣壹仟元折算壹日。又犯恐嚇危害安全罪，累犯，處有期徒刑肆
月，如易科罰金，以新臺幣壹仟元折算壹日。應執行有期徒刑陸
月，如易科罰金，以新臺幣壹仟元折算壹日。
    事  實
一、彭敬強前曾於民國97年間因傷害案件，經臺灣桃園地方法院
    於97年8 月26日以97年度易字第654 號判處有期徒刑6 月，
    於97年9 月29日確定，並於97年11月20日易科罰金執行完畢
    。
二、詎彭敬強仍不知悔改，復基於意圖為自己不法所有之犯意，
    於98年12月10日凌晨零時19分許，駕駛車牌號碼HW—9422號
    之自用小客貨車，在湯山武位於新竹縣竹北市○○路372 號
    之住處前，徒手竊取湯山武所有黑色水管1 條（價值新臺幣
    300 元、長度約15公尺）得手後逃離現場。後因湯山武發覺
    上開黑色水管遭竊，經調閱監視錄影畫面後始查悉上情而報
    警處理。
三、彭敬強又另行起意，並基於以加害生命、身體之事恐嚇他人
    致生危害於安全之犯意，於99年6 月1 日14時52分許，在臺
    灣新竹地方法院檢察署第9 偵查庭應訊時，對出庭作證之證
    人林振平大聲咆哮並恫稱：「阿平，你為什麼要害我，我跟
    你講，出去去找你，我跟你講」、「我一定找你啦」等語，
    致林振平聽聞後心生畏懼，致生危害於安全。
四、案經新竹縣政府警察局竹北分局報請及林振平訴請臺灣新竹
    地方法院檢察署檢察官偵查起訴。
     理  由
一、本件被告彭敬強所犯刑法第320 條第1 項之竊盜罪及同法第
    305 條之恐嚇危害安全罪，均非死刑、無期徒刑、最輕本刑
    為3 年以上有期徒刑之罪，或高等法院管轄第一審之案件，
    被告於本院準備程序進行中，就被訴事實為有罪之陳述，經
    本院合議庭認合於新修正刑事訴訟法第273 條之1 第1 項之
    規定，裁定進行簡式審判程序，合先敘明。
二、訊據被告彭敬強對於上揭事實坦承不諱，並經被害人湯山武
    於警詢及偵訊時指述綦詳，及告訴人林振平於偵訊時指訴甚
    明，且有車籍查詢－基本資料查詢結果畫面1 份、車籍查詢
    －基本資料詳細畫面1 份、監視錄影光碟1 片、監視器翻拍
    照片16幀及99年6 月1 日臺灣新竹地方法院檢察署偵訊光碟
    1 片等在卷足稽，並經檢察官勘驗上揭99年6 月1 日臺灣新
    竹地方法院檢察署偵訊光碟內容，並製有勘驗筆錄1 份在卷
    可憑，足認被告前開所為自白確與事實相符而堪採信，本案
    事證已臻明確，被告所為前開犯行均堪以認定，應均予依法
    論科。
三、核被告彭敬強所為，係犯刑法第320 條第1 項之竊盜罪及同
    法第305 條之恐嚇危害安全罪。又被告所為上開2 罪，犯意
    各別，行為互殊，應予分論併罰。又被告前曾於97年間因傷
    害案件，經臺灣桃園地方法院於97年8 月26日以97年度易字
    第654 號判處有期徒刑6 月，於97年9 月29日確定，並於97
    年11月20日易科罰金執行完畢等情，有臺灣新竹地方法院檢
    察署刑案資料查註紀錄表及臺灣高等法院被告前案紀錄表各
    1 份在卷可參，其於受有期徒刑之執行完畢後，5 年以內故
    意再犯有期徒刑以上之上開二罪，均為累犯，均應依刑法第
    47條第1 項之規定，加重其刑。爰審酌被告正值青壯，不思
    循正當途徑獲取財物，而為竊盜犯行，堪認其並未尊重他人
    之財產權，惟其竊盜手段尚稱平和，所得財物價值非鉅，造
    成被害人湯山武之損害尚輕；又於檢察官訊問時以加害生命
    、身體之事恐嚇告訴人林振平，造成告訴人內心恐懼，及其
    於本院審理時坦白承認，兼衡被告之智識程度、犯罪目的、
    動機、職業、家庭狀況等，暨公訴人雖就被告所為前揭竊盜
    犯行認應量處有期徒刑4 月等語，惟斟酌被告所竊取財物係
    黑色水管1 條，價值僅為300 元，是以認量處有期徒刑4 月
    尚屬過重等一切情狀，分別量處如主文所示之刑及諭知易科
    罰金之折算標準，並定其應執行之刑及諭知易科罰金之折算
    標準，以資懲儆。
據上論斷，應依刑事訴訟法第273 條之1 第1 項、第299 條第1
項前段，刑法第320 條第1 項、第305 條、第47條第1 項、第41
條第1 項前段、第51條第5 款，刑法施行法第1 條之1 第1 項、
第2 項前段，判決如主文。
本案經檢察官邱志平到庭執行職務。
中    華    民    國    99    年    11    月    30    日
                  刑事第九庭    法  官  楊惠芬
以上正本證明與原本無異。
如不服本判決應於收受本判決後10日內向本院提出上訴書狀，上
訴書狀應敘述具體理由。上訴書狀未敘述上訴理由者，應於上訴
期間屆滿後20日內補提理由書狀於本院( 均須按他造當事人之人
數附繕本 )「切勿逕送上級法院」。
中    華    民    國    99    年    12    月    1     日
                                書記官  劉雅文
附錄本案論罪科刑適用法條：
刑法第320 條第1 項：
意圖為自己或第三人不法之所有，而竊取他人之動產者，為竊盜
罪，處五年以下有期徒刑、拘役或五百元以下罰金。
刑法第305條：
以加害生命、身體、自由、名譽、財產之事，恐嚇他人致生危害
於安全者，處二年以下有期徒刑、拘役或三百元以下罰金。

司法院資訊處製作；財團法人民間司法改革基金會備份。
